臺灣臺北地方法院刑事判決　　　　　　 93年度交易字第471號
公　訴　人　臺灣臺北地方法院檢察署檢察官
被　　　告　甲○○
選任辯護人　楊進興律師
上列被告因過失傷害案件，經檢察官提起公訴（93年度偵字第19
361 號），本院受理後，被告為有罪之陳述，經合議庭裁定改行
簡式審判程序，判決如下：
    主  文
甲○○因過失傷害人，處拘役肆拾日，如易科罰金，以參佰元折
算壹日。
    事  實
一、甲○○於民國92年12月16日上午11時30分許，駕駛車牌號碼
    5Ｔ ─5490號自小客車，沿臺北縣新店市○○路26巷支線道
    往東北方向行駛，欲駛出該巷進入明德路幹線道時，本應注
    意車前狀況，隨時採取必要之安全措施，及支線道應暫停讓
    幹線道車輛先行，而依當時日間天氣晴朗之情形，又無不能
    注意之情事，僅因左方有車輛停於路旁造成視線障礙，竟疏
    未注意轉出巷口時視線不及之處之前方可能有來車，由支線
    道進入幹線道亦未注意讓幹線道車先行，仍貿然行駛，適與
    行經該處、亦因上開停放路邊車輛造成視線障礙、而未注意
    車前狀況之鍾一賢所騎之車牌號碼ＤＡＡ─527 號輕機車發
    生碰撞，導致鍾一賢人車倒地，受有右膝脛骨腓骨粉碎性開
    放性骨折及小腿肌肉挫傷等傷害。嗣警員到場處理時，甲○
    ○在場並於有偵查權限之警員未發覺其姓名與犯罪情節之前
    ，承認為肇事人而接受裁判。
二、案經鍾一賢訴由臺灣臺北地方法院檢察署檢察官偵查起訴，
    甲○○為有罪之陳述，經本院合議庭裁定以簡式審判程序審
    理。
    理  由
一、上揭犯罪事實，業據被告甲○○於本院審理時坦承不諱，並
    經告訴人鍾一賢指述明確，且有道路交通事故現場圖、道路
    交通事故調查報告表、交通事故談話紀錄表、現場照片、交
    通事故補充資料表、臺灣省臺北縣區車輛行車事故鑑定委員
    會鑑定意見書、財團法人天主教耕莘醫院及三軍總醫院附設
    民眾診療服務處分別出具之診斷證明書在卷可資佐證。按汽
    車行駛時，駕駛人應注意車前狀況，並隨時採取必要之安全
    措施；又汽車行駛至無號誌之交岔路口，支線道車應暫停讓
    幹線道車先行，道路交通安全規則第九十四條第三項、第一
    百零二條第一項第二款分別定有明文，被告本應注意前揭規
    定；且依當時為天候晴，日間自然光線、路面乾燥、無缺陷
    、無障礙物、視距良好，並無不能注意之情形，竟疏未注意
    ，致其駕駛之自小客車與告訴人騎乘之機車發生碰撞，其對
    本件事故之發生有過失甚為明確。又告訴人因此受有右膝脛
    骨腓骨粉碎性開放性骨折及小腿肌肉挫傷等傷害，有上揭診
    斷證明書在卷可稽，足認與被告之過失間有相當因果關係，
    其犯行明確，洵堪認定，應依法論科。
二、又告訴人雖陳稱：被告駕駛之上開自用小客車轉出巷口時，
    未停車再開，否則不會碰撞云云。惟查，依告訴人於本件事
    故發生後，在耕莘醫院製作之交通事故談話紀錄表所陳：「
    我騎機車明德路直行（南往北方向），行至肇事地時，因右
    方有一輛6Ｅ ─5569號自小客車剛好停於明德路26巷口前，
    該車擋住我視線，有一輛自小客車由明德路26巷駛出欲左轉
    ，我看到時，反應不及」等語，足知告訴人騎乘機車經過事
    發地點時，已因巷口另有車輛停放造成視線障礙，則其理應
    注意車前狀況，俾隨時採取必要之安全措施，且當時亦無不
    能注意之情，竟疏未注意，逕行駛入明德路與該路26巷交岔
    路口，而與甲○○所駕駛之自小客車發生碰撞，揆諸前揭道
    路交通安全規則第九十四條第三項之規定，告訴人對本件車
    禍之發生，亦同有過失甚明。
三、核被告所為，係犯刑法第二百八十四條第一項前段過失傷害
    罪。又被告於肇事後，警員前往現場處理時，在其上開犯行
    未為任何有偵查犯罪職權之公務員已知悉前，不逃避接受裁
    判而當場向警員自首，承認其為肇事人，此有記載被告自首
    情形之臺北縣政府警察局新店分局警備隊車禍處理小組警員
    高則芳填具之偵辦交通事故案件「涉嫌人是否自首」調查表
    附卷可按，足認被告已合於刑法第六十二條前段所定對於未
    發覺之犯罪自首而接受裁判之要件，應依該條規定減輕其刑
    。爰審酌被告並無前科、素行良好，有臺灣高等法院被告全
    國前案紀錄表在卷可稽，僅因一時疏失、未遵守道路交通安
    全規則因而肇事，然告訴人未注意車前狀況同為本件交通事
    故發生之原因，被告犯罪後復坦承犯行等一切情狀，量處如
    主文所示之刑，並諭知易科罰金之折算標準，以資懲儆。
據上論斷，依刑事訴訟法第二百七十三條之一第一項、第二百九
十九條第一項前段，刑法第二百八十四條第一項前段、第六十二
條前段、第四十一條第一項前段，罰金罰鍰提高標準條例第一條
前段、第二條，判決如主文。
本案經檢察官李鴻維到庭執行職務。
中　　華　　民　　國　　94　　年　　2 　　月　　18　　日
　　　　　　　　　        交通法庭
                                法　官　王幸華
以上正本證明與原本無異
如不服本判決應於送達後10日內向本院提出上訴狀
　　　　　　　　　　　　　　　　書記官　陳泰寧
中　　華　　民　　國　　94　　年　　2　　 月　　18　　日
附論罪科刑依據法條：
中華民國刑法第284條
因過失傷害人者，處六月以下有期徒刑、拘役或五百元以下罰金
，致重傷者，處一年以下有期徒刑、拘役或五百元以下罰金。
從事業務之人，因業務上之過失傷害人者，處一年以下有期徒刑
、拘役或一千元以下罰金，致重傷者，處三年以下有期徒刑、拘
役或二千元以下罰金。
